sv: Typ av påse: Anatomisk; Pungpåse; Formad; Öppen gren; Magnum/rymlig; Ingen pouch; Öppen upptill; Genomskinlig; Standard; Annat
pt-PT: Estilo da bolsa: Anatómica; Bolsa para testículos; Contornada; Sem virilha; Magnum/espaçosa; Sem bolsa; Topo aberto; Transparente; Padrão; Outro
el: Τύπος θήκης: Ανατομικό; Θήκη όρχεων; Με περίγραμμα; Χωρίς καβάλο; Magnum/Ευρύχωρο; Χωρίς θήκη; Ανοιχτό στο επάνω μέρος; Διάφανο; Τυπικό; Άλλο
pl: Styl kieszeni przedniej: Anatomiczny; Osobna kieszonka na jądra; Wyprofilowany; Z otwartym krokiem; Powiększony/pojemny; Brak kieszonki; Otwarty od góry; Przezroczysty; Standardowy; Inne
de: Stil des Beutels: Anatomisch; Ball Pouch; Konturiert; Schrittfrei; Magnum/Geräumig; Ohne Pouch; Offen (oben); Transparent; Standard; Sonstige
sl-SI: Slog žepa: Anatomski; Mošnjiček; Oblikovan; Odprt korak; Magnum/prostoren; Brez mošnjička; Odprt zgoraj; Prosojen; Standardni; Drugo
da: Taskestil: Anatomisk; Pung; Formet; Åben i skridtet; Magnum/rummelig; Ingen pung; Åben top; Gennemsigtig; Standard; Andet
en: Pouch style: Anatomical; Ball pouch; Contoured; Crotchless; Magnum/Roomy; No pouch; Open top; Sheer; Standard; Other
th: สไตล์กระเป๋า: ตามหลักสรีรศาสตร์; กระเป๋ารองเป้า; โค้งรับสัดส่วน; เปิดเป้า; แม็กนัม/ทรงกว้าง; ไม่มีกระเป๋าเป้า; เปิดด้านบน; ซีทรู; มาตรฐาน; อื่นๆ
bg-BG: Стил на джоба: Анатомичен; Джоб за тестиси; Оформен; Отворен отдолу; Широк/просторен; Без джоб; Отворен отгоре; Прозрачен; Стандартен; Друго
hr-HR: Stil torbice: Anatomski; Vrećica za testise; Oblikovani; S otvorenim preponama; Prostrani; Bez vrećice; Otvoreni vrh; Prozirni; Standardni; Ostalo
sk-SK: Štýl vrecka: Anatomický; Vačok na semenníky; Tvarovaný; Bez rozkroku; Priestranný; Bez vačku; Otvorený zhora; Priesvitný; Štandardný; Iný
it: Stile della tasca: Anatomica; Tasca per testicoli; Sagomata; Aperto sul cavallo; Magnum/spaziosa; Senza tasca; Aperta in alto; Trasparente; Standard; Altro
cs: Styl pouzdra: Anatomický; Váček na varlata; Tvarovaný; Bez rozkroku; Prostorný (Magnum); Bez váčku; Otevřený vršek; Průsvitný; Standardní; Jiné
fi: Pussin tyyli: Anatominen; Kivestila; Muotoiltu; Haaraton; Magnum/tilava; Ei pussia; Avoin yläosa; Läpikuultava; Vakio; Muu
ru: Стиль кармана-капюшона: Анатомический; Гульфик для мошонки; Контурный; Без шагового шва (открытый); Увеличенный/вместительный; Без гульфика; Открытый сверху; Прозрачный; Стандартный; Другое
nl: Pouch stijl: Anatomisch; Bal-pouch; Gevormd; Kruisloos; Magnum/ruim; Geen pouch; Bovenaan open; Transparant; Standaard; Overig
nb: Lommestil: Anatomisk; Punglomme; Konturert; Åpen skritt; Ekstra romslig (magnum); Ingen lomme; Åpen topp; Gjennomsiktig; Standard; Annet
fr: Type de poche avant: Anatomique; Poche pour testicules; Profilée; Ouvert à l’entrejambe; Très grande/spacieuse; Sans poche; Ouverte sur le dessus; Transparente; Standard; Autre
lt-LT: Priekinės kišenės tipas: Anatominis; Sėklidžių maišelis; Kontūruotas; Atviru klynu; Erdvus („Magnum“); Be maišelio; Atviru viršumi; Permatomas; Standartinis; Kita
ja: ポーチの形状: アナトミカル; ボールポーチ; 立体構造; 股あき; マグナム/ゆったり; ポーチなし; オープントップ; シアー; 標準; その他
ko: 파우치 방식: 인체공학적; 볼 파우치; 입체형; 크로치리스; 매그넘/루미; 파우치 없음; 오픈 탑; 시어; 표준; 기타
hu: Tasaktípus: Anatómiai; Heretasak; Kontúros; Nyitott lépésbetétes; Nagyobbított/tágas; Nincs tasak; Felül nyitott; Áttetsző; Normál; Egyéb
es: Estilo de bolsillos: Anatómico; Bolsa para testículos; Contorneado; Sin entrepierna; Magnum/espacioso; Sin bolsa; Parte superior abierta; Transparente; Estándar; Otro
zh-TW: 前袋款式: 人體工學; 陰囊袋; 立體剪裁; 開襠; 特大/寬敞; 無囊袋; 頂部開口; 透視; 標準; 其他
zh-CN: 前兜样式: 人体工学; 阴囊袋; 立体剪裁; 开裆; 加大/宽松; 无囊袋; 顶部开口; 透视; 标准; 其他
vi: Kiểu túi: Theo giải phẫu học; Túi bầu; Tạo đường nét; Khoét đáy; Cỡ lớn/Rộng rãi; Không túi; Mở miệng; Xuyên thấu; Tiêu chuẩn; Khác
pt-BR: Bolsa frontal estilo: Anatômico; Bojo para testículos; Contornado; Aberto na virilha; Tamanho extra/Espaçoso; Sem bojo; Topo aberto; Transparente; Padrão; Outros
tr: Ön cep stili: Anatomik; Kese (ball pouch); Destekli; Ağsız; Büyük/Geniş; Kesesiz; Üstü açık; İnce; Standart; Diğer
ro-RO: Stilul pungii: Anatomic; Buzunar pentru testicule; Conturat; Decupat în zona inghinală; Magnum/Spațios; Fără buzunar; Deschis sus; Transparent; Standard; Altele